臺灣新北地方法院板橋簡易庭民事簡易判決
111年度板簡字第904號
原      告  華南產物保險股份有限公司

法定代理人  陳文智  


訴訟代理人  林鼎鈞  
複代理人    蔡明軒  
被      告  蘇向雲  
上列當事人間請求侵權行為損害賠償事件，本院於中華民國111
年7月14日言詞辯論終結，判決如下：
    主      文
被告應給付原告新臺幣陸萬陸仟零肆拾貳元，及自民國一一一年
六月三十日起至清償日止，按週年利率百分之五計算之利息。
原告其餘之訴駁回。
訴訟費用新臺幣貳仟陸佰伍拾元，其中新臺幣柒佰壹拾貳元由被
告負擔，餘由原告負擔。
本判決第一項得假執行。
    事實及理由
壹、程序部分
　　被告經合法通知，未於言詞辯論期日到場，核無民事訴訟法
    第386條各款所列情形，爰依民事訴訟法第436條之23準用第
    436條第2項，適用同法第385條第1項規定，依原告之聲請，
    由其一造辯論而為判決，合先敘明。
貳、實體部分
一、原告主張：被告於民國110年7月23日9時22分許，駕駛車牌
    號碼0000-00自用小貨車（下稱A車），行經新北市○○區○○街
    000號時，因左轉彎不讓直行車先行之過失，不慎碰撞原告
    所承保，訴外人李季恩所有並駕駛之車牌號碼0000-00號自
    用小客車（下稱系爭車輛）而肇事（下稱系爭事故），致系
    爭車輛車體受損（下稱系爭損害），而生修復費用新臺幣（
    下同）245,755元（工資46,074元、零件199,681元），原告
    依侵權行為、保險代位之法律關係請求被告給付上揭修復費
    用等語。並聲明：被告應給付原告245,755元及自起訴狀繕
    本送達翌日起至清償日止，按週年利率5％計算之利息。
二、被告則未於言詞辯論期日到場，亦未提出書狀作何聲明或陳
    述。
三、得心證之理由：
㈠、按因故意或過失，不法侵害他人之權利者，負損害賠償責任
    ；汽車、機車或其他非依軌道行駛之動力車輛，在使用中加
    損害於他人者，駕駛人應賠償因此所生之損害，民法第184
    條第1項前段、第191條之2前段分別有明文。又被保險人因
    保險人應負保險責任之損失發生，而對於第三人有損失賠償
    請求權者，保險人得於給付賠償金額後代位行使被保險人對
    第三人之請求權，但其所請求之數額，以不逾賠償金額為限
    ，保險法第53條第1項亦有明定。次按物被毀損時，被害人
    除得依民法第196條請求賠償外，並不排除民法第213條至第
    215條之適用。依民法第196條請求賠償物被毀損所減少之價
    額，得以修復費用為估定之標準，但以必要者為限（例如：
    修理材料以新品換舊品，應予折舊）。被害人如能證明其物
    因毀損所減少之價額，超過必要之修復費用時，就其差額，
    仍得請求賠償，此有最高法院77年度第9次民事庭會議決議
    可資參照。
㈡、查，原告主張被告駕駛A車於上揭時地，因左轉彎不讓直行車
    先行之過失，不慎碰撞系爭車輛而生系爭事故，致生系爭損
    害，原告已賠付保險金即系爭車輛維修費用245,755元等事
    實，業據原告提出道路交通事故當事人登記聯單暨初步分系
    研判表、行車執照、駕照、估價單、發票等件為證（見本院
    卷第15至29頁），且有新北市政府警察局樹林分局111年3月
    15日函暨所附道路交通事故調查卷宗等件為憑（見本院卷第
    37至63頁），而被告對於原告主張之事實，既未於言詞辯論
    期日到場爭執，復未提出書狀答辯以供本院斟酌，依民事訴
    訟法第280條第3項準用同條第1項規定，即視同自認原告主
    張，堪認原告主張之上揭事實為真。
㈢、次查，系爭車輛因系爭事故支出修復費用共計245,755元（工
    資46,074元、零件199,681元）等情，有估價單及發票各1份
    在卷可稽（見本院卷第19至27頁）。然系爭車輛之修復既以
    新零件更換被毀損之舊零件，則原告以估價單所示之修復費
    用作為損害賠償之依據，自應將零件折舊部分予以扣除。依
    行政院所頒固定資產耐用年數表及固定資產折舊率之規定，
    系爭車輛之耐用年數為5年，依定率遞減法每年折舊1000分
    之369，另依營利事業所得稅查核準則第95條第6項規定「固
    定資產提列折舊採用定率遞減法者，以1年為計算單位，其
    使用期間未滿1年者，按實際使用之月數相當於全年之比例
    計算之，不滿1月者，以1月計」，系爭車輛於101年2月出廠
    ，有行車執照可稽（見本院卷第29頁），迄本件車禍發生時
    即110年7月23日，實際使用年數已逾5年耐用年數，依前揭
    說明，以成本10分之1計算零件費用，即折舊後零件費用為1
    9,968元（計算式：199,681元1/10＝19,968元），加計工資
    46,074元，系爭車輛必要之修復費用應為66,042元（計算式
    ：19,968元＋46,074元＝66,042元）。是原告請求被告給付66
    ,042元，核屬有據；至原告逾此範圍之請求，則屬無據。
四、末按給付無確定期限者，債務人於債權人得請求給付時，經
    其催告而未為給付，自受催告時起，負遲延責任。其經債權
    人起訴而送達訴狀，或依督促程序送達支付命令，或為其他
    相類之行為者，與催告有同一之效力；遲延之債務，以支付
    金錢為標的者，債權人得請求依法定利率計算之遲延利息；
    應付利息之債務，其利率未經約定，亦無法律可據者，週年
    利率為5％，民法第229條第2項、第233條第1項前段及第203
    條分別定有明文。查，原告所提民事起訴狀繕本係於111年6
    月9日公告黏貼於公告處並經登載司法院國內公示送達區，
    最後登載之日為111年6月9日，有本院公示送達證書可稽（
    見本院卷第103頁），依民事訴訟法第152條規定，於111年6
    月29日發生效力，揆諸前揭說明，原告自得請求被告給付自
    該狀送達翌日即111年6月30日起至清償日止，按週年利率5％
    計算之利息。
五、綜上所述，原告依保險代位及侵權行為之法律關係，請求被
    告給付66,042元，及自起訴狀繕本送達翌日即111年6月30日
    起至清償日止，按法定利率即週年利率 5％計算之利息，為
    有理由，應予准許；至原告逾此範圍之請求，為無理由，應
    予駁回。
六、本件原告勝訴部分，係就民事訴訟法第427條1項訴訟適用簡
    易程序所為被告敗訴之判決，爰依同法第389條第 1項第3款
    規定，職權宣告假執行。
七、訴訟費用負擔之依據：民事訴訟法第79條。本件訴訟費用額
    ，依後附計算書確定如主文所示金額。
中　　華　　民　　國　　111  　年　  7　　月　　27　　日
臺灣新北地方法院板橋簡易庭
                   法  官  吳孟竹
     計    算    書
項        目          金      額（新臺幣）      備    註
第一審裁判費               2,650元
合        計               2,650元        其中712元由被
                                          告負擔，餘由原
                                          告負擔。
以上正本係照原本作成。
如不服本判決，應於送達後20日內，向本院提出上訴狀並表明上
訴理由，如於本判決宣示後送達前提起上訴者，應於判決送達後
20日內補提上訴理由書（須附繕本）。如委任律師提起上訴者，
應一併繳納上訴審裁判費。
中　　華　　民　　國　　111  　年　　7　　月　　27　　日
                  書記官 李庭君